臺灣高等法院刑事判決
110年度上訴字第2575號
上  訴  人  
即  被  告  簡嘉宏



選任辯護人  葉慶人律師
            楊偉毓律師
            林祐增律師
上列上訴人因違反槍砲彈藥刀械管制條例等案件，不服臺灣臺北
地方法院108年度訴字第744號，中華民國109年3月4日第一審判
決（起訴案號：臺灣臺北地方檢察署107年度偵字第29248號），
提起上訴，本院判決如下：
    主  文
原判決撤銷。
簡嘉宏犯非法持有可發射子彈具殺傷力之槍枝罪，處有期徒刑參
年，併科罰金新臺幣肆萬元，罰金如易服勞役，以新臺幣壹仟元
折算壹日，未扣案之可發射子彈具有殺傷力之槍枝壹支沒收，於
全部或一部不能沒收或不宜執行沒收時，追徵其價額。又共同犯
恐嚇危害安全罪，處有期徒刑伍月，如易科罰金，以新臺幣壹仟
元折算壹日，未扣案之可發射子彈具有殺傷力之槍枝壹支沒收，
於全部或一部不能沒收或不宜執行沒收時，追徵其價額。
    犯罪事實
一、簡嘉宏知悉可發射子彈具有殺傷力之改造槍枝及子彈，分別
    屬修正前槍砲彈藥刀械管制條例第4條第1項第1款、第2款所
    列管之槍砲、彈藥，未經中央主管機關許可，不得持有，竟
    基於持有可發射子彈具殺傷力槍枝及子彈之犯意，於民國10
    7年4月初某日，在臺北市林森北路之「金碧輝煌」酒店，自
    真實姓名年籍不詳、自稱「傻強（又名陳志強、南志強、殺
    強、強哥，均音同，下稱「傻強」）之成年人處取得可發射
    子彈，具有殺傷力之改造槍枝1支及子彈4顆而持有之。
二、嗣簡嘉宏與劉孝宇（業經原審法院以108年度訴字第744號判
    決判處有期徒刑4月）於107年9月10日凌晨4時許，因細故至
    陳竑諺位於臺北市○○區○○路000巷00號租屋處尋釁，而與陳
    竑諺發生爭執，心生不滿，簡嘉宏乃另起恐嚇犯意，並與劉
    孝宇基於共同之犯意聯絡，於同日22時30分許，由劉孝宇駕
    駛車號0000-00號自用小客車搭載簡嘉宏，至臺北市萬華區
    長順街河堤附近，簡嘉宏下車後，自行持上開改造槍枝及子
    彈，於同日23時4分許，步行至臺北市○○區○○路000巷00號屋
    外，朝該屋擊發子彈2發（另2發子彈未擊發而掉落現場），
    子彈並射穿玻璃而擊破屋內之電視機、沙發（毀損部分未據
    告訴），而以此加害生命、身體之方式向陳竑諺示警，使陳
    竑諺心生畏懼，致生危害於其安全。
三、案經臺北市政府警察局萬華分局報告臺灣臺北地方檢察署檢
    察官偵查起訴。
    理  由
壹、證據能力：
　　按被告以外之人於審判外之言詞或書面陳述，除法律有規定
    者外，不得作為證據；又被告以外之人於審判外之陳述，雖
    不符合同法第159條之1至第159條之4之規定，但經當事人於
    審判程序同意作為證據，法院審酌該言詞陳述或書面陳述作
    成時之情況，認為適當者，亦得為證據。當事人、代理人或
    辯護人於法院調查證據時，知有第159條第1項不得為證據之
    情形，而未於言詞辯論終結前聲明異議者，視為有前項之同
    意，刑事訴訟法第159條第1項及第159條之5分別定有明文。
    查上訴人即被告簡嘉宏於本院審理期日時經合法傳喚無正當
    理由未到庭，惟其於原審審理中並未就以下本判決所援引之
    各該被告以外之人於審判外之陳述及所調查之證據主張有刑
    事訴訟法第159條第1項不得為證據之情形證據能力有所爭執
    （見原審卷一第413至417、462至469頁），而於本案言詞辯
    論終結前，檢察官、辯護人亦均未就本判決所引用之各該被
    告以外之人於審判外之陳述及所調查之證據主張有刑事訴訟
    法第159條第1項不得為證據之情形（見本院卷第83至89頁）
    ，本院審酌該證據作成時並無違法及證明力明顯過低之瑕疵
    等情況，認為適當，應有證據能力。至於所引其餘非屬供述
    證據部分，既不適用傳聞法則，亦非公務員違背法定程序所
    取得，依刑事訴訟法第158條之4反面解釋，同具證據能力。
貳、得心證之理由：
一、被告於本院審理期日並未到庭，惟其前於原審審理中對於在
    犯罪事實一所述時間、地點，自「傻強」之成年人處取得前
    開改造槍枝、子彈而持有之，嗣於前開犯罪事實二所示時間
    持往該址射擊而有恐嚇犯行等犯罪事實，均坦承不諱（見他
    卷第291至300、341至353頁、聲羈卷第23至28頁、偵卷第29
    1至294頁、原審卷一第100、123至125、267至270、417、47
    0至474頁），核與證人即同案被告劉孝宇、證人即借住前址
    之吳柏宏、證人即上址屋主劉明鑫、證人即被害人陳竑諺、
    證人即在場聽聞槍聲之人白偉辰、林嘉駿各自證述之情節相
    符（見原審卷一第268、417頁、他卷第33至49、29至30頁、
    偵卷第349至350頁），並有嫌疑人行經軌跡、槍手刑案偵查
    照片、疑似涉案車輛刑案現場照片、地圖及相關照片、鑑識
    勘查拍攝刑案照片、被告說明相關路線之刑案現場照片、槍
    手刑案偵查照片、監視器調閱結果結合路線一覽表、臺北市
    政府萬華分局莒光派出所110報案紀錄單、臺北市政府警察
    局萬華分局108年4月14日北市警萬分刑字第1083008605號函
    所附現場鑑識報告等在卷可稽（見他卷第73至79、81至99頁
    、偵卷第155至158、147至154、159至192、193至197、111
    至127、209至222、131至146、207、223至241、243、244、
    353至390頁），及扣案如附表所示之物可佐。而扣案如附表
    所示之物，經送內政部警政署刑事警察局以檢視法、試射法
    、比對顯微鏡法鑑定後，其中如編號1所示部分之子彈均有
    殺傷力，編號2、3所示彈殼及彈頭則分別屬已擊發之制式彈
    殼及彈頭鉛心（鑑定結果詳如附表所示），亦有該局108年1
    月25日刑鑑字第1080007395號鑑定書在卷可稽（見偵字卷第
    321至322頁）。又關於修正前槍砲彈藥刀械管制條例第8條
    所稱「可發射金屬或子彈具有殺傷力之各式槍砲」，係指具
    有適於發射金屬或子彈之正常結構與功能，而對人體具有殺
    傷力者而言，本件被告所持有之槍枝雖未扣案，然該槍枝既
    可以適用子彈而予以擊發，並留下如附表編號2、3所示之物
    ，顯見其結構與功能均屬正常，再由其從屋外朝屋內擊發之
    結果，依序穿透房屋窗戶玻璃、置於窗戶前方之電視機而直
    射屋內沙發椅，並已穿破沙發椅上之二重靠墊，有員警針對
    現場採證及彈道重建之照片可參（見偵卷第119至127頁），
    足見其威力甚鉅，是其對於人體具殺傷力，實甚明確。再者
    ，被告持槍朝屋內射擊，並穿透玻璃、電視機、沙發等家具
    ，其所傳達之惡害通知已足使一般人心生畏怖。從而，以上
    均可佐被告前開出於任意性之自白與事實相符，得採為認定
    事實之證據，並依如後二之被告供述而認定被告自「傻強」
    處取得者為具有殺傷力之改造槍枝1支及子彈4顆。
二、（修正前）槍砲彈藥刀械管制條例第8條第4項、第12條第4
    項，均係將「持有」與「寄藏」為分別之處罰規定，而寄藏
    與持有，均係將物置於自己實力支配之下，僅寄藏必先有他
    人之持有行為，而後始為之受「寄」代「藏」而已。故寄藏
    之受人委託代為保管，其保管之本身，亦屬持有。不過，此
    之持有係受寄之當然結果，故法律上宜僅就寄藏行為為包括
    之評價，不應另就持有行為予以論罪。寄藏與持有之界限，
    應以持有即實力支配係為他人或為自己而占有管領為判別準
    據。被告雖先後供述：「當時我跟他在喝酒，他就拿東西給
    我…殺強就拜託我幫他保管，但殺強跟我說槍是壞掉的。沒
    有（殺強的年籍資料或聯絡方式）」、「有一個叫強哥的…
    有一次喝酒在金碧輝煌就拿一袋東西給我，…說要借放在我
    這…他說是壞掉的改造手槍。…他只說他最近事情比較多，類
    似警察在找他。叫南志強或陳志強，以前我都是去金碧輝煌
    找他，平常不會聯絡他。他拿完槍給我就沒有再跟他聯絡了
    。（問：有沒有講到什麼時候還槍？）說事情結束後會跟我
    ，到現在都沒跟我拿」、「強哥4月初寄放在我這邊，他沒
    有說什麼時候要還」、「槍彈是之前一個綽號傻強的朋友放
    我這裡的。我也不知道為何要交給我。就說先放我這邊，到
    時候要用，也沒說確定時間。沒有約定要還的時間，應該是
    他跟我說的時候吧」等語（見他卷第295至296、343至344頁
    、偵卷第292頁、原審卷一第470至472頁），而稱係受「傻
    強」之人委託而代為保管前開槍枝、子彈等語。然由其供述
    「傻強」之人交付之過程，既然「傻強」持有的是壞掉的槍
    枝，又何需特別藏放在被告處？又若係委託保管，卻未約定
    歸還之時間，且被告根本無「傻強」之人聯絡方式而無從聯
    繫歸還事宜？又被告如若僅係受託代為保管槍彈，以槍彈非
    低之價值，被告竟然不僅持之擊發，而將「傻強」交託之子
    彈擊發數顆子彈，更自陳於使用後將槍枝逕自丟棄於河內等
    語（見偵卷第19、291頁、聲羈卷第25頁），其此等使用、
    棄置之行為，又如何對「傻強」交代？被告對於「傻強」之
    人的年籍資料既無從提供，亦無法覈實其所述代為保管之過
    程，是由其使用槍枝擊發子彈，並自陳丟棄該槍枝等行為，
    顯見被告有為自己使用、處分之意，應認被告係為自己而管
    領占有前開槍枝、子彈，應該當於持有行為，被告辯稱係為
    「傻強」之人保管云云，尚非可採。綜上所述，本件事證明
    確，被告犯行均堪以認定，應依法論科。
參、論罪科刑及撤銷改判之說明：
一、論罪：　　
  ㈠新舊法之比較：
　⒈槍砲彈藥刀械管制條例部分：
　⑴被告行為後，槍砲彈藥刀械管制條例第4條第1項第1款、第7
    條第1項、第4項、第8條第1項、第4項，業於109年6月10日
    修正公布，並於同年6月12日施行。修正前第4條第1項第1款
    原規定：「槍砲：指火砲…及其他可發射金屬或子彈具有殺
    傷力之各式槍砲。」修正後則規定：「槍砲：指制式或非制
    式火砲…及其他可發射金屬或子彈具有殺傷力之各式槍砲。
    」第7條第1項、第8條第1項亦配合增列「制式或非制式」文
    字，第8條第4項則酌作文字修正，統一「槍砲」之用詞，惟
    第7條第1項、第4項、第8條第1項、第4項之法定刑則均未修
    正。
  ⑵依立法理由之說明，有關第4條槍砲定義之修正，係「鑒於現
    行查獲具殺傷力之違法槍枝，多屬非制式槍枝，可遠距離致
    人死傷，且殺傷力不亞於制式槍枝，對人民生命、身體、自
    由及財產法益之危害，實與制式槍枝無異；另因非制式槍枝
    之取得成本遠低於購買制式槍枝，且製造技術門檻不高、網
    路取得改造資訊容易，導致非制式槍枝氾濫情形嚴重，若區
    分制式與否而分別適用第7條或第8條處罰，將使不法分子傾
    向使用非制式槍砲從事不法行為，以規避第7條較重之刑責
    ，無異加深不法分子大量使用非制式槍砲之誘因，爰為有效
    遏止持非制式槍砲進行犯罪情形，非制式槍砲與制式槍砲罪
    責確有一致之必要。」、「為使違法槍砲之管制作為更臻嚴
    密，並遏阻非制式槍砲氾濫情形，以確保人民之生命、身體
    、自由及財產安全，爰修正第4條第1項第1款之槍砲定義，
    使特定類型槍砲之管制範圍明確及於所有具殺傷力之制式及
    非制式槍砲，且有違法製造等行為，不論標的為制式或非制
    式槍砲，皆應依特定類型管制槍砲之處罰規定進行追訴。」
    、「至於原司法實務所指其他可發射金屬或子彈具有殺傷力
    之各式槍砲，即非制式手槍部分之見解，自因本次修法變更
    槍砲之定義，本於具體個案審酌是否繼續適用。」。
  ⑶依上開修正後之條文用語及立法意旨，新法施行後，行為人
    倘經認定持有槍砲彈藥刀械管制條例第7條第1項所列具殺傷
    力之特定類型槍枝，不論是制式或非制式槍枝，亦不問非制
    式槍枝殺傷力是否與制式槍枝相若，概依同條第4項規定（
    法定刑為5年以上有期徒刑，併科1千萬元以下罰金）處罰。
    換言之，行為人持有非制式槍枝，依修法前之實務見解，雖
    可適用較輕之同條例第8條第4項規定（法定刑為3年以上10
    年以下有期徒刑，併科7百萬元以下罰金）處罰，然修法後
    縱其殺傷力不若制式槍枝，仍應依同條例第7條第4項規定處
    罰。本件被告係持有具殺傷力之改造槍枝，則揆諸前開說明
    以比較新舊法結果，修正後之規定對被告並無較有利，是仍
    應適用被告行為時法即修正前槍砲彈藥刀械管制條例第8條
    第4項之規定以為論處。　　　　
  ⒉被告行為後，刑法第305條於108年12月25日修正公布施行，
    並自同年月27日起生效，修正前規定「以加害生命、身體、
    自由、名譽、財產之事恐嚇他人，致生危害於安全者，處2
    年以下有期徒刑、拘役或300元以下罰金。」而依刑法施行
    法第1條之1第1項、第2項前段規定，上開罰金刑之貨幣單位
    為新臺幣，且就所定數額提高為30倍，亦即上開規定之罰金
    刑為新臺幣9,000元；而修正後則規定「以加害生命、身體
    、自由、名譽、財產之事恐嚇他人，致生危害於安全者，處
    2年以下有期徒刑、拘役或9,000元以下罰金。」本次修正目
    的顯係將原本尚須適用刑法施行法第1條之1第2項規定計算
    得出之罰金數額，直接規定為法定罰金刑度，以減少法律適
    用之複雜度，增加法律明確性，並無改變構成要件之內容，
    亦未變更處罰之輕重，自不生新舊法比較之問題，而應依一
    般法律適用原則，適用裁判時法即修正後刑法第305條之規
    定。
　㈡是核被告如犯罪事實一所為，係犯修正前槍砲彈藥刀械管制
    條例第8條第4項之非法持有可發射子彈具殺傷力之槍枝罪、
    （現行）槍砲彈藥刀械管制條例第12條第4項之非法持有子
    彈罪；被告如犯罪事實二所為，係犯刑法第305條恐嚇危害
    安全罪。
　㈢被告所犯恐嚇危害安全罪部分與劉孝宇有犯意聯絡及行為分
    擔，為共同正犯。
　㈣按未經許可持有槍、彈，係侵害社會法益之罪，同時持有種
    類相同之槍、彈，縱令客體有數個（如數支同種類槍枝、數
    發同種類子彈），仍為單純一罪，不生想像競合問題，最高
    法院97年度台上字第231 號判決意旨同此說明。是被告持有
    如附表所示具殺傷力之子彈共4顆，其此部分持有之客體種
    類相同，屬單純一罪。再被告同時持有可發射子彈具有殺傷
    力之改造槍枝1支及子彈共4顆，屬一行為觸犯上開二罪，為
    想像競合犯，應依刑法第55條之規定，從一重之修正前槍砲
    彈藥刀械管制條例第8條第4項非法持有可發射子彈具殺傷力
    之槍枝罪處斷。
　㈤次按未經許可持有槍枝、子彈罪，其持有之繼續為行為之繼
    續，至持有行為終了時，均論以一罪，不得割裂。若持有之
    後以之犯他罪，兩罪間之關係，端視其開始持有之原因、動
    機或目的為斷。如於非法持有槍枝、子彈行為繼續中另起意
    犯罪，應以數罪併罰論處；若行為人為犯特定罪之目的而持
    有槍枝、子彈，雖其持有槍枝、子彈之時間、地點與目的所
    犯特定罪之時間、地點，在自然意義上非完全一致，然就事
    件整體過程予以客觀觀察後，苟形式上獨立之行為，彼此之
    間具有全部或一部不可分割之一致性或事理上之關聯性，且
    犯罪目的單一，依一般社會通念，認應評價為一行為，則應
    適用想像競合犯之規定論以一罪，方符合刑罰公平原則。查
    被告於107年4月初即持有前開槍枝、子彈，其後於107年9月
    10日凌晨與陳竑諺發生爭執，始於同日晚間持槍射擊以恐嚇
    陳竑諺，自難認其持有之目的係為恐嚇陳竑諺。是被告所為
    各次犯行間犯意各別，行為互殊，應予分論併罰。檢察官起
    訴認被告係以一行為同時觸犯上開罪名，為想像競合犯關係
    ，實有未當。
　㈥刑法第62條自首規定之適用：　
    按所謂自首，依刑法第62條規定，以犯人在犯罪未發覺之前
    ，向該管公務員申告犯罪事實，而受裁判，即為已足。所謂
    未發覺，指犯罪事實未為有偵查犯罪職權之公務員所發覺，
    或犯罪事實雖已發覺，而尚不知犯人為誰者而言。又有偵查
    犯罪職權之公務員對犯罪事實之發覺，固不以確知犯罪事實
    為必要，而係對其發生嫌疑時，即得稱為已發覺；但此項嫌
    疑，仍須有確切之根據得為合理之可疑者，始足當之，若單
    純主觀上之懷疑，而與事實巧合，仍與已發覺之情形有別，
    最高法院108年度台上字第1255號判決意旨同此。本件雖經
    臺北市政府警察局萬華分局函覆原審略以：案發前已知簡嘉
    宏、劉孝宇等人曾前往案發地點，故案發後鎖定簡嘉宏、劉
    孝宇等人為涉案嫌疑人等語，有該局110年2月2日北市警萬
    分刑字第1103003996號在卷（見原審卷一第441至442頁）。
    然查，證人即本件承辦員警莊晨星證述：印象中當時有接獲
    110報案說莒光路347巷內有發生糾紛案件，巡邏同事到現場
    有盤查到被告與其他可疑在附近徘徊的男子，他們當時是說
    要去莒光路347巷44號去找綽號叫「24」的人，但找不到，
    現場盤查總共有林嘉鴻、施漢揚、葉冠廷、劉孝宇、被告及
    1個不知名的人；後來發生槍擊案，因為被開槍的是綽號為
    「24」的人，叫做陳竑諺，符合當時這群人說要去找綽號「
    24」的人談事情，後來調監視器，他們確實去的時候有拿棍
    棒砸監視器，警察要到場前，他們就趕快要跑了，所以我合
    理懷疑他們這群人去找「24」的這件事情，跟後來「24」被
    開槍的事情，是有關聯性的，才會判斷槍手身分可能是當時
    去現場找「24」糾紛的其中一人，但無法確定是誰；我記得
    劉孝宇確切是有涉案的，因為調監視器案發時，他的車、電
    話，與監視器調閱他車子的行經過程是一樣的，我當時看完
    相關監視錄影畫面後，無法辨識是何人開槍的，當時「24」
    是說他是跟林嘉鴻有糾紛，而且逃跑路線真的要對萬華很熟
    ，所以想說是萬華在地成長的人，會比較清楚這路線，因為
    簡嘉宏當時本來就是在我們轄區內活動的份子，所以我當時
    比較懷疑是他。被告是後來偵查隊小隊長去找地方人士策動
    出來的結果，我不知道策動過程；被告先來之後，我們再去
    拘提劉孝宇。到現場處理開槍的事情時，並沒有人說到是何
    人開槍，我跟同事也不知道是何人開槍，從調取的監視器畫
    面也看不出來，直至被告出面投案才知道是他開槍等情（見
    本院卷第78至頁82），再觀之卷附員警於本件槍擊案後所調
    閱案發地點附近監視器影像畫面，其中偵卷第131至146頁監
    視器影像畫面顯示，時間為107年9月10日22時50分至同日23
    時19分，僅攝得一身穿深色衣服，戴帽、口罩之男子，從萬
    華區長順街42號步行往槍擊之地點行走，於23時3分許畫面
    顯示該男子一邊跑，一邊右手從衣服中掏出不明物體，23時
    5分許，該男子快步跑離案發地點，直至23時19分許，該男
    子由臺北市萬華區萬大路北往南走出華中橋水門右轉等過程
    ，因該人戴有口罩、帽子，已難辨識面容，且員警截圖翻拍
    於畫面上註記亦僅係記載「嫌疑人」；又依偵卷第159至171
    、180至192頁監視器畫面翻拍照片顯示，僅係拍攝到劉孝宇
    當天所駕駛之自用小客車自案發前至案發後行經現場附近，
    而偵卷第172至179頁則係拍攝到劉孝宇在案發現場附近行走
    及騎機車之影像，員警於以上翻拍照片中亦係記載說明該男
    子即為劉孝宇等情，亦即由員警於案發後取得之監視器畫面
    所拍攝之行經車輛、人員均僅足以判斷為劉孝宇，核與上開
    莊晨星證述相符。從而，莊晨星等員警既未經由現場之人而
    知悉被告與本案有關，其等由所調取之監視器畫面亦無法確
    認開槍之人，而監視器畫面攝得之車輛車牌號碼亦僅得查悉
    與劉孝宇相關，即便核對稍早尋釁之相關人資訊，因同日稍
    早到場尋釁之人含被告在內共有6人，而依上開監視器畫面
    拍攝所得除劉孝宇以外僅有1名戴帽子、口罩之人，亦無法
    完全合致稍早前往尋釁之人數，至於所謂經由地方人士策動
    之說，莊晨星既不知悉詳細之策動內容，而由員警掌握之以
    上資訊均無法連結與被告確實相關。足見莊晨星等員警於被
    告107年12月6日主動前往警局製作筆錄並坦承上開持有槍枝
    、子彈及為上開恐嚇犯行前，尚無確切之根據得為合理之可
    疑被告犯有前開犯行，至莊晨星雖由本件遭開槍地點研判與
    同日稍早所發生包括被告、簡嘉宏等數人到達前址欲向綽號
    「24」之陳竑諺尋釁可能有關，被告為萬華當地活動之份子
    等，應均僅係員警依其等辦案經驗主觀上所持之懷疑及可能
    之調查方向。揆諸前開說明，自應從有利於被告之認定，認
    被告於尚未經有偵查犯罪職權之公務員發覺時，即主動供承
    其前開各犯行而接受裁判，而與自首規定相符，爰就被告所
    犯各次犯行，均依刑法第62條前段規定減輕其刑。
二、撤銷改判之說明：
　㈠原審就被告上開犯行，予以論罪科刑，固非無見，惟：　　
　⒈依被告供述及其所為，應認被告係基於為自己管領之意而持
    有上開槍枝、子彈，原判決更正檢察官起訴之犯罪事實而認
    被告係基於為「傻強」保管之寄藏的犯意而持有槍枝、子彈
    ，並未說明理由，難認有當。
　⒉員警於被告到案說明其犯本案犯行前，並無確切之根據可得
    懷疑係被告所為，被告主動到案坦認犯行並接受裁判，應符
    合自首之要件，原判決認與自首規定不符而未依刑法第62條
    減輕其刑，亦有未恰。
　㈡被告上訴主張其所為符合自首規定，請求依刑法第62條減輕
    其刑，為有理由，且原判決另有上開違誤之處，自應由本院
    均予撤銷改判。　
三、爰以行為人之責任為基礎，審酌被告於本案犯行前曾因傷害
    、侵入住宅等案件經提起公訴（嗣經臺灣新北地方法院106
    年度易字第242號判決分別判處罪刑並定應執行刑為拘役50
    日確定），有本院被告前案紀錄表可憑，難謂其素行端正，
    而槍枝、子彈本屬高度危險之物品，被告竟漠視法令禁制，
    持有具殺傷力之改造槍枝及子彈，其持有期間雖非長、持有
    子彈之數量亦非鉅，然竟僅因細故，將之攜出而用以恐嚇他
    人，對社會治安所生危害甚鉅，惟念及其始終坦承犯行，態
    度尚佳，兼衡被告自陳家中有父母、妹妹、已婚、育有1名6
    個月大之幼子、從事美容美髮器材之搬運銷售工作、月薪約
    3萬8千元等家庭生活經濟狀況等一切情狀（見原審卷一第47
    5頁），分別量處如主文第二項所示之刑，並分別就其違反
    槍砲彈藥管制條例併科罰金部分諭知易服勞役之折算標準及
    所犯恐嚇罪部分諭知易科罰金之折算標準。
四、沒收：
　㈠按沒收標的為違禁物時，因違禁物本身具社會危害性，重在
    除去。故刑法第38條第1項規定，不問屬於犯罪行為人與否
    ，沒收之。則於數人共同犯罪時，除非違禁物已滅失或不存
    在，均應對各共同正犯諭知沒收，最高法院107年度台上字
    第2697號判決意旨同此。是被告所持有具殺傷力之改造槍枝
    1支，亦係其所有供犯恐嚇犯行所用之物，已經本院認定如
    前，被告雖供稱該槍枝於案發後已丟棄於水門外河中等語，
    因僅有被告供述，並無其他事證可佐，未可遽以採信，既未
    經扣案，揆諸前開說明，無證據證明業已滅失，仍應分別依
    刑法第38條第1項、第2項於被告所犯各罪項下宣告沒收，復
    依同條第4項規定諭知於全部或一部不能沒收或不宜執行沒
    收時，追徵其價額。
　㈡扣案如附表編號1所示之子彈2顆，業經試射鑑驗致失子彈之
    效能，已不具殺傷力，失其違禁物性質；另被告犯罪後於現
    場所遺留如附表編號2、3所示之彈頭、彈殼，亦因其擊發而
    不具子彈之外型及功能，自不具殺傷力，爰均不予宣告沒收
    ，附此敘明。
五、被告經合法傳喚，無正當理由未於本院審理期日到庭，有個
    人戶籍資料查詢結果、本院在監在押全國紀錄表及送達證書
    等在卷足憑，爰不待其陳述逕行判決。　　
據上論斷，應依刑事訴訟法第369條第1項前段、第364條、第299
條第1項前段、第371條，判決如主文。　　
本案臺灣臺北地方檢察署經檢察官白勝文提起公訴，臺灣高等檢
察署檢察官沈念祖到庭執行職務。
中　　華　　民　　國　　110 　年　　9 　　月　　22　　日
                  刑事第十四庭  審判長法　官  黃斯偉
                                      法　官  郭豫珍
                                      法　官  黎惠萍
以上正本證明與原本無異。
如不服本判決，應於收受送達後20日內向本院提出上訴書狀，其
未敘述上訴之理由者並得於提起上訴後20日內向本院補提理由書
（均須按他造當事人之人數附繕本）「切勿逕送上級法院」。
                                      書記官  楊筑鈞
中　　華　　民　　國　　110 　年　　9 　　月　　22　　日
附錄：本案論罪科刑法條全文
修正前槍砲彈藥刀械管制條例第8條第4項
未經許可，持有、寄藏或意圖販賣而陳列第一項所列槍枝者，處
三年以上十年以下有期徒刑，併科新臺幣七百萬元以下罰金。 
槍砲彈藥刀械管制條例第12條第4項
未經許可，持有、寄藏或意圖販賣而陳列子彈者，處五年以下有
期徒刑，併科新台幣三百萬元以下罰金。
中華民國刑法第305條
以加害生命、身體、自由、名譽、財產之事恐嚇他人，致生危害
於安全者，處二年以下有期徒刑、拘役或九千元以下罰金。
附表：
編號 扣案物 鑑定結果 證據資料 1 子彈2顆 認均係口徑9mm制式子彈，均經試射，均可擊發，認具殺傷力。 內政部警政署刑事警察局108年1月25日刑鑑字第10800073 95號鑑定書 2 彈殼1顆 認係已擊發之口徑9mm（9×19mm）制式彈殼。  3 彈頭2顆 認均係彈頭鉛心。